臺灣嘉義地方法院民事裁定
110年度小上字第4號 
上  訴  人  柳建任  
被  上訴人  良京實業股份有限公司

法定代理人  平川秀一郎

上列當事人間請求清償借款事件，上訴人對於中華民國109年12
月29日本院嘉義簡易庭109年度嘉小字第664號第一審判決提起上
訴，本院裁定如下：
    主  文
上訴駁回。
第二審訴訟費用新臺幣1,500元由上訴人負擔。
    理  由
一、上訴意旨略以：上訴人繳款最後日期為民國94年8月19日，
    被上訴人於109年9月15日向上訴人請求清償借款，其請求權
    因15年間不行使而消滅，故上訴人所積欠之信用卡債務及利
    息均已罹於時效而消滅，上訴人拒絕給付等語。
二、按小額訴訟事件，對於第一審裁判之上訴，非以其違背法令
    為理由，不得為之；次按上訴狀內應記載上訴理由，表明下
    列各款事項：㈠原判決所違背之法令及其具體內容。㈡依訴訟
    資料可認為原判決有違背法令之具體事實，民事訴訟法第43
    6條之24第2項、第436條之25分別定有明文。又當事人於小
    額訴訟程序提起上訴，如依民事訴訟法第436之32條第2項準
    用同法第468條規定，以第一審判決有不適用法規或適用法
    規不當為理由時，其上訴狀或理由書應有具體之指摘，並揭
    示該法規之條項或其內容；若係成文法以外之法則，應揭示
    該法則之旨趣；如以民事訴訟法第436之32條第2項準用同法
    第469條第1款至第5款所列各款情形為理由時，其上訴狀或
    理由書，應揭示合於該條款之事實。上訴狀或理由書如未依
    此項方法表明者，或其所表明者，顯與上開法條規定不相合
    時，即難認為已對第一審判決之違背法令有具體之指摘，其
    上訴自難認為合法。
三、經查，上訴人於上訴狀內所載上訴理由，僅提出時效抗辯，
    並未指摘原判決違背法令之處及其具體內容，亦未揭示該法
    規之條項或內容；復未提出任何訴訟資料可供認定原判決有
    違背法令之具體事實。又當事人於第二審程序不得提出新攻
    擊或防禦方法，但因原法院違背法令致未能提出者，不在此
    限，民事訴訟法第436條之28定有明文。本件上訴人係為小
    額訴訟之一審被告，其於第二審程序中，始提出時效抗辯，
    則屬上訴人於第二審程序中提出之新攻擊防禦方法，上訴人
    並未說明原法院有何違背法令致其未能提出上開抗辯，自不
    得於二審程序中提出此一新攻擊防禦方法，本院亦無從審酌
    。從而，上訴人提起本件上訴為不合法，應予駁回。
四、末按於小額訴訟之上訴程序，法院為訴訟費用之裁判時，應
    確定其費用額，民事訴訟法第436條之32第1項準用同法第43
    6條之19第1項定有明文。本件上訴人上訴不合法，第二審訴
    訟費用即第二審裁判費用為新臺幣1,500元，自應由上訴人
    負擔，爰併諭知如主文第2項所示。
五、據上論結，本件上訴為不合法，依民事訴訟法第436條之32
    第1項、第2項、第436條之19第1項、第444條第1項前段、第
    95條、第78條，裁定如主文。
中　　華　　民　　國　　110 　年　　2 　　月　　25　　日
                  民事第二庭審判長法  官  林中如
                                  法  官  陳卿和
                                  法  官  陳威憲
以上正本係照原本作成。　　　　　　　　　　　　　　　　　
本裁定不得抗告。
中　　華　　民　　國　　110 　年　　2 　　月　　25　　日
                                  書記官  陳雲平